【裁判字號】    92,易,399
【裁判日期】    920723
【裁判案由】    竊盜
【裁判全文】
臺灣高雄地方法院刑事判決                          九十二年度易字第三九九號
    公  訴  人  臺灣高雄地方法院檢察署檢察官
    被      告  乙○○
                丙○○
                丁○○
右列被告等因竊盜案件，經檢察官提起公訴（九十一年度偵字第一四二六二號），本
院判決如左：
    主  文
乙○○、丙○○、丁○○結夥三人以上竊盜，均處有期徒刑捌月。丁○○緩刑貳年。
    事  實
一、乙○○與丙○○前曾承攬長鴻營造公司（下稱長鴻公司）之土方運送工程，詳知
    長鴻公司所承包位於高雄縣阿蓮鄉○○路之台灣高鐵ＤＵ一二區○○段內，置放
    有工程用之鋼鐵，乙○○乃於民國九十二年三月二十四日十六時許，以丁○○所
    有之行動電話邀丙○○前往上開工區竊取鋼鐵，乙○○、丙○○、丁○○三人遂
    共同基於意圖為自己不法所有之犯意聯絡，結夥三人，於同日十九時許，由乙○○駕駛丁○○所有之車牌號碼九Ｍ－九三七八號自小貨車搭載丁○○，行駛至上
    開ＤＵ一二工區與丙○○會合後，由乙○○下車將怪手之吊繩勾掛在成梱之鋼條
    綑繩上，再由丙○○駕駛怪手將鋼條吊起放置於丁○○所有之上開自小貨車中，
    丁○○則在車內未下車，三人以此方式共同竊取長鴻公司承包商甲○○所有之鋼
    條共計三‧○九公噸，得手後，丁○○於翌日（九十二年三月二十五日）上午八
    時許，獨自駕駛上開自小貨車將該批鋼條載往位於高雄市前鎮區○○○路二十三
    號「田祝企業社」，以每公斤新台幣（下同）三‧八元之價格，變賣予不知情之
    田祝企業社負責人彭木仁（另經不起訴處分），共計得款一萬一千七百四十二元
    ，由乙○○、丁○○二人將該筆款項朋分花用，嗣經警循線查獲，始悉上情。
二、案經高雄市政府警察局苓雅分局報告臺灣高雄地方法院檢察署檢察官偵查起訴。
    理  由
一、訊據被告乙○○、丙○○對右揭竊盜事實，均坦承不諱，被告丁○○固坦承於右
    揭時、地有駕駛車牌號碼九Ｍ－九三七八號自小貨車與被告乙○○、丙○○共同
    至該工區載運鋼條，並將之載往「田祝企業社」變賣之事實，惟矢口否認有何共
    同竊盜犯行，辯稱：當日乙○○係僱用伊去工地載運廢鐵變賣，事先不知他們要
    去偷竊鋼條云云。經查：
（一）長鴻公司承包商甲○○置放於高雄縣阿蓮鄉○○路之台灣高鐵ＤＵ十二區○○
      段內之工程用鋼條失竊等情，業據證人甲○○於警詢及本院調查時證述綦詳，
      核與被告乙○○於警詢時供稱：「是我一個朋友丙○○與我及丁○○三人共同
      提議，由我載丁○○前往載運」等語，於偵查中供稱：「（問：丁○○及丙○○是否事先都知道要偷鋼條？）是的，都知道」、「（問：後來何人要丁○○
      將鋼條載去賣？）因當時丁○○是在做廢鐵的生意，有認識收購的人，所以由
      丁○○去找買主」、「共賣得萬餘元，他（丁○○）是在賣後隔天有向我說問
      我及丙○○要拿多少，後來我向丁○○拿五千元要與丙○○均分，其餘的均給
      丁○○」等語，及被告丙○○於警詢時供稱：「我於九十一年三月二十四日下
      午十六時許，乙○○以丁○○行動電話告知我要共同去竊盜廢鐵，我告訴他們
      不要，但是乙○○堅持下，我便答應，並請他們至「長鴻」營造公司承作台一
      八四線ＤＵ一二區路段等我，我等他們到達會合後，我就去開怪手吊運鋼條至
      丁○○所駕駛之貨車上，共計三綑，然後就各自離去」等語，於偵查中亦供承
      ：「（問：丁○○是否負責開車？）是的」等語，大致相符，復有現場照片二
      幀、秤量傳票、贓證物責付保管單各一紙在卷足憑，是被告乙○○、丙○○於
      警詢及偵查中自白稱被告三人共同於右揭時、地竊取鋼鐵等語，核與事實相符
      ，已堪認定。
（二）被告丙○○於本院供稱：「當天我住大社，乙○○說他是用丁○○的手機打電
      話給我，因為他知道從仁武到新社整個工地都是我在管理的，他曾經跟我說過
      要偷竊工地的鋼條，當天他說上次我拒絕他，這次我不能再拒絕他，所以我就
      答應他」等語，及被告丙○○於本院供稱：「（問：當時你打電話給李榮德時
      ，被告丁○○有無在場？）當時我們同在車上」等語，是由被告乙○○以被告
      丁○○之行動電話邀被告丙○○共同竊取鋼條時，被告丁○○亦同在車內之事
      實，足認被告嶭昆鴻確已知悉被告乙○○、丙○○共同謀議竊取鋼鐵之舉；另
      被告丁○○於警詢時自承：「我於本日（三月二十五日）早上八時許，就將該
      批鐵條載到本市前鎮區○○○路二十三號『田祝企業公司』廢鐵場販售」等語
      ，核與被告乙○○於本院供稱：「（問：後來鋼鐵載到何處賣？）是由丁○○
      載到高雄市某家廢鐵公司賣的」等語相符，且觀之卷附之秤量傳票（變賣上開
      鋼條之收據）上亦記載被告丁○○為出售人，堪認被告等人竊得前揭鋼條後，
      確係由被告丁○○載往變賣得款；另參諸被告丁○○於本院自承稱：「（提示
      照片，這些東西是廢鐵？）我不清楚，照片上的鐵沒生銹」等語，及觀諸卷附
      鋼條照片二幀所示：該批鋼條新穎、未生銹，未有使用過之跡象，衡情，被告
      丁○○於被告乙○○、丙○○竊取上開鋼條時，亦同在現場，業如上述，再徵
      之被告丁○○於警詢時自承其係從事販售廢鐵工作之事實，其當能清楚分辨被
      告乙○○、丙○○當時係竊取鋼條而非撿拾廢鐵，理應當場制止或離開，惟被
      告丁○○卻於翌日早上將該批未使用過之鋼條載往田祝企業社變賣，又將所得
      款項朋分花用，益足證被告丁○○確係基於共同竊盜之犯意而參與被告乙○○
      、丙○○竊取上開鋼條之犯行。
（三）至被告丁○○辯稱：當日乙○○係僱用伊去工地載運廢鐵變賣，事先不知他們
      要去偷竊鋼條云云；另被告乙○○、丙○○嗣於本院調查時亦翻異前詞，均改
      稱：被告丁○○事先並不知情云云。惟查：被告丁○○於本院辯稱：「他（乙○○）說他僱用我去他的工地載廢料去賣，每趟三千元」云云，核與被告乙○○於本院辯稱：「我問丁○○晚上是否有空，可否早點下班車子借我去工地載
      廢鐵，他說他父親車子不肯借別人，需要他陪同」、「（問：共賣多少錢？錢
      如何分？）賣一萬多元，我跟丙○○二人共五、六千元，其餘的錢都給丁○○
      」云云，二人供詞迥異，可信度已不高；另被告乙○○於本院辯稱：「當時車
      子是我開進去的，搬鋼鐵也是我自己搬的，丁○○在高速公路外面等我」云云
      ，惟被告丙○○於本院供稱：「‧‧‧我就打電話給他（乙○○）相約在某個
      工區，我在裡面等他，乙○○跟丁○○共同開一部小貨車進來‧‧‧乙○○幫
      我把怪手吊在鋼索上面，由我開怪手吊到丁○○的車上，丁○○當時在車上或
      旁邊我不清楚」等語，及被告丁○○於本院自承稱：「（問：看到丙○○以怪
      手吊運鋼鐵時，你人在哪？）我在小貨車上沒下車，當時是我與乙○○一起開
      車到該工地，由乙○○開車」等語，是就被告丁○○當時是否與被告乙○○共
      同駕駛自小貨車進入工區乙節，三人之供詞亦有矛盾之處，本院認尚難遽以被
      告乙○○、丙○○嗣後翻異之詞，而對被告丁○○為有利之認定。
（四）綜上所述，本件事證明確，被告三人竊盜犯行，已堪認定。
二、核被告乙○○、丙○○、丁○○三人於上開時地竊取鋼條之所為，係犯刑法第三
    百二十一條第一項第四款之結夥三人竊盜罪。被告三人間，就上開犯行，有犯意
    之聯絡，行為之分擔，均為共同正犯。爰審酌被告三人不思正當營生，為貪念引
    誘，竟竊取他人財物，對被害人所造成之損害非微，惟念及被告乙○○、丙○○
    犯後坦承犯行，被告丁○○雖未坦承犯行，惟並無前科紀錄，素行良好等一切情
    狀，各量處如主文所示之刑，以示懲儆。又被告丁○○未曾受有期徒刑以上刑之
    宣告，有臺灣高等法院被告全國前案紀錄表附卷可查，其因一時短於思慮，偶罹
    刑章，經此偵審程序及刑之宣告後，應知所警惕，信無再犯之虞，本院認前開對
    其所宣告之刑，以暫不執行為適當，爰併予以宣告緩刑二年，以啟自新。
據上論斷，應依刑事訴訟法第二百九十九條第一項前段、刑法第二十八條、第三百二
十一條第一項第四款、第七十四條第一款，判決如主文。
本案經檢察官姜麗儒到庭執行職務。
中      華      民      國    九十二    年      七      月    二十三    日
                                  臺灣高雄地方法院刑事第二庭
                                      審判長法  官  莊崑山
                                            法  官  孫啟強
                                            法  官  曾鴻文
右正本證明與原本無異。
如不服本判決，應於判決送達後十日內，向本院提出上訴狀。
                                            書記官    王高山
中    華    民    國      九十二      年      七      月      二十四    日


司法院資訊處製作；財團法人民間司法改革基金會備份。
